臺灣高等法院刑事判決　　　　　　　 100年度上易字第2706號
上　訴　人
即　被　告　林文彥
上列上訴人因竊盜案件，不服臺灣桃園地方法院100 年度審易字
第1365號，中華民國100 年9 月6 日第一審判決（起訴案號：臺
灣桃園地方法院檢察署100 年度偵字第6137號），提起上訴，本
院判決如下：
    主  文
原判決撤銷。
林文彥共同犯竊盜罪，累犯，處有期徒刑月，如易科罰金，以
新台幣壹仟元折算壹日。
    事  實
一林文彥前因洗錢防制法案件，經台灣桃園地方法院法院以95年
  度壢簡字第847 號判決判處有期徒刑3 月確定，於民國95年10
  月3 日易科罰金執行完畢。詎猶不知悔改，林文彥於100 年1
  月29日下午3 時30分許，駕駛車牌號碼2969-GW 號自用小貨車
  搭載簡錦祥（由臺灣桃園地方法院檢察署檢察官另行偵辦），
  行經桃園縣龜山鄉○○○路601 巷38號，見陳晴朗所有之白鐵
  桶1 個、廢鐵1 批（價值共計約新臺幣8000元），置於該址旁
  之廢鐵回收場內，無人看管，竟與簡錦祥基於意圖為自己不法
  所有之犯意聯絡，跨越陳晴朗設於該廢鐵回收場四周，高約
  100 公分，用以作為界線，區隔其廢鐵回收場與他人土地之鐵
  欄杆（非作為安全設備用以防閑），進入廢鐵回收場內徒手竊
  取前開物品，得手欲離開之際，適陳晴朗行經該處發現報警，
  林文彥與簡錦祥見狀即將竊得之物品及上開自小貨車棄置現場
  後逃逸，嗣於同日下午5 時40分許，林文彥返回該處欲取回前
  開自小貨車時，為守候在該處之警方逮捕而查獲。
二案經桃園縣政府警察局龜山分局報告臺灣桃園地方法院檢察署
  檢察官偵查起訴。
    理  由
一程序事項：本判決下列認定事實所憑被告以外之陳晴朗於審判
  外所為之陳述，檢察官及被告於本院準備程序中，均表示同意
  有證據能力並引用為證據（本院卷第21頁背面）。本院審酌本
  案證據資料作成時之情況，核無違法取證或其他瑕疵，證據力
  亦無明顯過低之情形，認為以之作為證據為適當，依刑事訴訟
  法第159 條之5 規定，自均得作為證據。至非供述證據部分，
  檢察官、被告亦均不爭執證據能力，且均無違反法定程序取得
  之情形，自均有證據能力。
二訊據上訴人即被告林文彥，坦承於上揭時、地，竊取陳晴朗所
  有之上開物品等情不諱，核與證人陳晴朗於警詢及本院審理時
  證述相符（偵卷第13-15 頁、本院卷第29頁背面至第30頁），
  並有贓物認領保管單、現場照片4 張在卷可徵（偵卷第22-24
  頁），堪認被告之自白與事實相符，足以採信。本件事證明確
  ，應法論科。
三核被告所為，係犯刑法第320 條第1 項之竊盜既遂罪。被告就
  上開犯行與簡錦祥間有犯意聯絡及行為分擔，為共同正犯。被
  告有如事實欄所載之犯罪科刑及執行情形，此有本院被告前案
  紀錄表存卷可按，其於受有期徒刑之執行完畢後，5 年內故意
  再犯本件有期徒刑以上之罪，為累犯，應依刑法第47條第1 項
  規定，加重其刑。被告雖辯稱：伊未將該白鐵桶、廢鐵搬出欄
  杆外，應屬未遂云云。然按竊盜罪既遂與未遂之區別，應以所
  竊之物已否移入自己權力支配之下為標準。若已將他人財物移
  歸自己所持有，即應成立竊盜既遂罪。至其後將已竊得之物遺
  棄逃逸或未帶離現場，仍無妨於該罪之成立（最高法院17年度
  上字第509 號、49年度台上字第939 號判例意旨參照）。經查
  被告與簡錦祥，業將原放置在廢鐵回收場裡面之上開白鐵桶及
  廢鐵搬移等情，業據證人陳晴朗於本院述明綦詳（本院卷第29
  頁背面、第30頁），而上開白鐵桶及廢鐵，業經被告搬移，嗣
  因遭陳晴朗發現，被告始棄置逃逸乙節，復為被告所不否認（
  本院卷第21頁背面）。被告既已搬動上開白鐵桶、廢鐵，將上
  開物品移入其實力支配之下，縱其後將物品遺棄現場後逃逸，
  仍應屬竊盜既遂。被告及公訴意旨認應成立未遂罪云云，均有
  誤會。次按，刑法第321 條第1 項第2 款所謂安全設備，係指
  依社會通常觀念足認為防盜之設備而言（最高法院55年台上字
  第547 號判例參照）。查陳晴朗所有之廢鐵回收場四周，雖以
  鐵欄杆圍起來，惟證人陳晴朗證稱：該鐵欄杆高100 公分，係
  其用以作為界線使用，讓其他人知道那是私人土地等語（偵卷
  第14頁、本院卷第29頁背面、第30頁），參以該欄杆高約100
  公分，任何人均可輕易翻越等情，亦有該廢鐵回收場之照片存
  卷可徵（偵卷第23、24頁），顯見該鐵欄杆並無防閑作用，非
  屬社會通常觀念之防盜設備。公訴意旨認係安全設備，而認應
  論以刑法第321 條第2 項、第1 項第2 款之加重竊盜未遂罪嫌
  ，自有未洽，惟因基本社會事實相符，本院自得變更起訴法條
  。
四原判決對被告上開犯行，予以論罪科刑，固非無見。惟查：上
  開鐵欄杆非屬安全設備，原審認被告應成立刑法第321 條第1
  項第2 款之加重竊盜罪，自有不當。被告此部分之上訴有理由
  ，應由本院撤銷改判。爰審酌被告年輕力壯，不思正途營生，
  竟謀以竊盜獲取不法利益，及其犯罪之動機、手段、目的、造
  成之損害，暨其素行、犯後態度等一切情狀，量處如主文第2
  項所示之刑，並諭知易科罰金之折算標準。
五被告經合法傳喚，無正當理由不到庭，爰不待其陳述，逕行判
  決。
六據上論斷，應依刑事訴訟法第369 條第1 項前段、第364 條、
  第371 條、第299 條第1 項前段、第300 條，刑法第28條、第
  320 條第1 項、第47條第1 項、第41條第1 項，刑法施行法第
  1 條之1 ，判決如主文。
本案經檢察官陳正芬到庭執行職務。
中    華    民    國   100    年    12    月    29    日
                  刑事第二十一庭審判長法  官  周政達
                                      法  官  趙文卿
                                      法  官  江翠萍
以上正本證明與原本無異。
不得上訴。
                                      書記官  王靜怡
中    華    民    國   100    年    12    月    29    日
附錄本案論罪科刑依據之法條：中華民國刑法第320 條第1項
中華民國刑法第320條
（普通竊盜罪、竊佔罪）
意圖為自己或第三人不法之所有，而竊取他人之動產者，為竊盜
罪，處5  年以下有期徒刑、拘役或 5 百元以下罰金。